【裁判字號】    99,簡上,898
【裁判日期】    991221
【裁判案由】    傷害
【裁判全文】
臺灣板橋地方法院刑事判決             99年度簡上字第898號
上  訴  人
即  被  告  蕭茹方
選任辯護人  沈昌錡律師
上列上訴人即被告因傷害案件，不服本院中華民國99年7 月19日
99年度簡字第5562號第一審簡易判決（聲請簡易判決處刑案號：
99年度偵字第14764 號），提起上訴，本院管轄之第二審合議庭
判決如下：
    主      文
上訴駁回。
蕭茹方緩刑貳年。
    事      實
一、蕭茹方與王鳳琴係鄰居，其等於民國99年4 月16日上午11時
    許，在臺北縣中和市○○路456 巷2 弄附近，因清理狗屎問
    題，發生糾紛。詎蕭茹方竟基於傷害之犯意，持塑膠製棍棒
    1 支毆打王鳳琴，致王鳳琴受有腦震盪、頭部損傷併後枕部
    血腫及左大腿挫傷等傷害。嗣因王鳳琴報警處理，經警調閱
    現場監視錄影器畫面，始悉上情。
二、案經王鳳琴訴由臺北縣政府警察局中和第二分局報請臺灣
    板橋地方法院檢察署檢察官偵查後聲請以簡易判決處刑。
    理      由
一、證據能力：
（一）告訴人王鳳琴於偵訊時之陳述：
   1、按被告以外之人於偵查中向檢察官所為之陳述，除顯有不
      可信之情況者外，得為證據，刑事訴訟法第159 條之1 第
      2 項定有明文。蓋現行法之檢察官仍有訊問被告、證人及
      鑑定人之權限，其應踐行之程序又多有保障被告或被害人
      之規定，證人、鑑定人於偵查中亦均須具結，就刑事訴訟
      而言，其司法屬性甚高；而檢察官於偵查程序取得之供述
      證據，其過程復尚能遵守法令之規定，是其訊問時之外部
      情況，積極上具有某程度之可信性，除消極上顯有不可信
      之情況者外，均得為證據。故主張其為不可信積極存在之
      一方，自應就此欠缺可信性外部保障之情形負舉證責任（
      最高法院98年度臺上字第2904號判決意旨參照）。從而，
      被告以外之人前於偵查中，經具結後所為證述，除反對該
      項供述具有證據能力之一方，已釋明「顯有不可信之情況
      」之理由外，皆得為證據。
   2、查證人王鳳琴於偵查中，係以證人之身分，經檢察官告以
      具結之義務及偽證之處罰，經其具結，而於負擔偽證罪之
      處罰心理下所為，係經以具結擔保其證述之真實性。又證
      人王鳳琴於檢察官訊問時，並無證據顯示係遭受強暴、脅
      迫、詐欺、利誘等外力干擾情形，或在影響其心理狀況致
      妨礙其自由陳述等顯不可信之情況下所為。從而，證人王
      鳳琴於偵查中向檢察官所為之陳述，既無顯不可信之情況
      ，依上開說明，自有證據能力。
（二）行政院衛生署雙和醫院診斷證明書：
      按醫師執行醫療業務時，不論患者係因病尋求診療，或因
      特殊目的就醫，醫師於診療過程中，應依醫師法之規定製
      作病歷，此一病歷之製作，均屬醫師於醫療業務過程中所
      須製作之紀錄文書，而且每一醫療行為均屬可分，因其接
      續之看診行為而構成醫療業務行為，其中縱有因訴訟目的
      ，例如被毆傷而尋求醫師之治療，對醫師而言，仍屬其醫
      療業務行為之一部分，仍應依法製作病歷，則該病歷仍屬
      業務上所製作之紀錄文書，與通常之醫療行為所製作之病
      歷無殊，自屬刑事訴訟法第159 條之4 第2 款所稱從事業
      務之人於業務上所須製作之紀錄文書。而診斷證明書係依
      病歷所轉錄之證明文書，自仍屬本條項之證明文書（最高
      法院97年度臺上字第666 號判決意旨參照）。查行政院衛
      生署雙和醫院診斷證明書係依病歷所轉錄之證明文書，揆
      諸前開說明，應有證據能力。
（三）其餘證據方法之證據能力：
      按被告以外之人於審判外之言詞或書面陳述，除法律有規
      定者外，不得作為證據；被告以外之人於審判外之陳述，
      雖不符刑事訴訟法第159 條之1 至第159 條之4 之規定，
      而經當事人於審判程序同意作為證據，法院審酌該言詞陳
      述或書面陳述作成時之情況，認為適當者，亦得為證據；
      當事人、代理人或辯護人於法院調查證據時，知有同法第
      159 條第1 項不得為證據之情形，而未於言詞辯論終結前
      聲明異議者，視為有前項之同意，同法第159 條之5 亦有
      明文。查告訴人王鳳琴於警詢時之陳述，係被告蕭茹方以
      外之人於審判外之言詞陳述，而檢察官、被告及辯護人均
      未爭執上開證據方法之證據能力，且迄本院言詞辯論終結
      前，復未就上開證據之證據能力聲明異議，本院審酌告訴
      人王鳳琴於警詢時，係就其親身經歷之事實而為陳述，核
      無違法取證或證明力顯然過低之情事，依其陳述作成時之
      狀況，並無不適當之情形，自得為證據。
二、上開犯罪事實，業據被告於警詢、本院審理時供認不諱（詳
    臺灣板橋地方法院檢察署99年度偵字第14764 號偵查卷宗第
    4 頁至第6 頁、本院卷第正面），核與證人即告訴人王鳳琴
    於警詢及偵訊時證述之情節相符（詳臺灣板橋地方法院檢察
    署99年度偵字第14764 號偵查卷宗第8 頁），並有行政院衛
    生署雙和醫院診斷證明書1 紙在卷可查（詳臺灣板橋地方法
    院檢察署99年度偵字第14764 號偵查卷宗第18頁）。足徵被
    告上開任意性之自白與事實相符，應堪採信。從而，本案事
    證已臻明確，被告犯行堪以認定，應依法論科。
三、核被告所為，係犯刑法第277 條第1 項之傷害罪。原審判決
    審酌被告與告訴人遇有糾紛，不思理性解決，率爾傷害告訴
    人，所為實非可取，兼衡其犯後態度等一切情狀，適用訴訟
    法第449 條第1 項前段、第3 項、第454 條第2 項，刑法第
    277 條第1 項、第41條第1 項前段，刑法施行法第1 條之1
    第1 項、第2 項前段予以論科，量處拘役40日，並諭知易科
    罰金之折算標準，其認事用法均無違誤，量刑亦屬妥適。被
    告上訴雖稱原判決量刑過重，惟按關於刑之量定，係實體法
    上賦予法院得為自由裁量之事項，倘其未有逾越法律所規定
    之範圍，或濫用其權限，即不得任意指摘為違法。原審量定
    刑期，已審酌被告各種犯罪情狀，並無失出，被告稱原審量
    刑過重，請求改判，並無理由，應予駁回。惟查，被告前未
    曾因故意犯罪受有期徒刑以上刑之宣告，有臺灣高等法院被
    告前案紀錄表1 份附卷可佐。其因一時失慮致犯本案犯行，
    現已坦認犯行知所悔悟，且業與告訴人達成和解，賠償其損
    失，此有本院準備程序筆錄及審理筆錄各1 份在卷可查（詳
    本院卷第19頁正面、第30頁正面）。則被告經此刑事程序，
    當知所警惕，應無再犯之虞。本院認對被告所宣示之刑，以
    暫不執行為適當，爰依刑法第74條第1 項第1 款規定，併予
    諭知緩刑2 年，以啟自新。
據上論斷，應依刑事訴訟第455 條之1 第1 項、第3 項、第368
條，刑法第74條第1 項第1 款，判決如主文。
本案經檢察官李美金到庭執行職務。
中    華    民    國    99    年    12    月    21    日
                  刑事第十八庭  審判長法  官   楊仲農
                                      法  官   楊筑婷
                                      法  官   謝梨敏
以上正本證明與原本無異。
本件不得上訴。
                                      書記官  林怡君
中    華    民    國    99    年    12    月    21    日
附錄本案論罪科刑法條全文：
中華民國刑法第277條
傷害人之身體或健康者，處3 年以下有期徒刑、拘役或1 千元以
下罰金。
犯前項之罪因而致人於死者，處無期徒刑或7 年以上有期徒刑；
致重傷者，處3 年以上10年以下有期徒刑。

司法院資訊處製作；財團法人民間司法改革基金會備份。
